【裁判字號】    90,毒抗,204
【裁判日期】    900606
【裁判案由】    觀察、勒戒
【裁判全文】
臺灣高等法院臺南分院刑事裁定            九十年度毒抗字第二０四號        Ｇ
      抗  告  人
      即  被  告  邱  崑  寶
右列抗告人因違反毒品危害防制條例案件，不服臺灣嘉義地方法院中華民國九十年四
月十七日送觀察勒戒之裁定（九十年度毒聲字第三七八號），提起抗告，本院裁定如
左：
      主      文
抗告駁回。
      理      由
一、檢察官以抗告人即被告甲○○於民國（下同）九十年一月二十五日採尿前回溯九
    十六小時內之某時，在不詳地點，施用第二級毒品甲基安非他命一次，為警於同
    月二十五日，在嘉義縣警察局竹崎分局內埔派出所採尿查獲。訊據被告雖矢口否
    認上揭犯行，惟其尿液送檢驗後，呈第二級毒品甲基安非他命陽性反應，此有嘉
    義縣衛生局煙毒尿液檢驗單一份附卷可稽，被告所辯顯不足採，其施用毒品犯行
    堪予認定，爰依毒品危害防制條例第二十條第一項，及觀察勒戒處分執行條例第
    三條第一項規定，聲請裁定將被告送勒戒處所觀察、勒戒。
二、經查被告於案發時經警所採集之尿液，送請嘉義縣衛生局檢驗結果，呈毒品甲基
    安非他命陽性反應，既有該局所出具之煙毒尿液檢驗單乙紙存卷為憑，顯見其有
    於上開時地施用第二級毒品之犯行無訛，原審為此認檢察官之聲請與法要無不合
    ，爰依毒品危害防制條例第二十條第一項，觀察勒戒處分執行條例第三條第一項
    規定，將其裁定應送勒戒處所觀察、勒戒之處分，經核並無不合。
三、被告抗告意旨略以：警方於搜索時並未發現被告持有安非他命及用以吸食安非他
    命之器具，實難僅單憑尿液檢驗單即令被告入罪，且尿液呈毒品陽性反應並非單
    獨係因施用安非他命所致，如因感冒而服用含有甲基安非他命成分之藥品，亦能
    於尿液中呈陽性反應，被告因於被指施用安非他命前患感冒，至嘉義縣竹崎鄉內
    埔村帝三藥局購買感冒藥服用等情，亦於警訊筆錄內載明，原審未察，遽對被告
    裁定入勒戒處所觀察、勒戒，不無草率；且查警方持以送驗之尿液，被告懷疑係
    遭調換，並非被告之尿液，原裁定未盡調查之能事甚明，為此提起本件抗告云云
    。
四、然按甲基安非他命經投與人體後，約百分之七十於二十四小時內自尿液中排出，
    約百分之九十於九十六小時內自尿液中排出，其吸食時間距採集時間最長不會超
    過四日，此據行政院衛生署藥物食品檢驗局於八十一年二月八日以（八一）藥檢
    壹字第一一五六號函敘明白。且安非他命亦經政府公告列入第二級毒品管理，縱
    被告所辯確有服用成藥及感冒藥之事實，然該成藥既經衛生署核准製造出售，應
    有標示其成份，且安非他命既不得作為醫療之用，應無安非他命之成份，是所辯
    服用之感冒藥內含有安非他命，顯非事實。另警方採取被告於案發時之尿液係依
    法取得，既有內埔派出所受理各類案件紀錄表、及被告之尿液代號與真實姓名對
    照表存卷可佐，當亦非被告所得任稱有遭調換之情事。綜上被告確有於上開時地
    施用安非他命之事實至明，其空言以上開片面理由，指摘原裁定不當，為無理由
    ，應予駁回。
五、據上論斷，應依刑事訴訟法第四百十二條，裁定如主文。
中    華    民    國      九十      年      六      月      六          日
                                  臺灣高等法院臺南分院刑事第二庭
                                      審判長法官  游    明    仁
                                            法官  蘇    重    信
                                            法官  林    永    茂
右正本證明與原本無異。
不得再抗告。
                                      法院書記官  楊    清    旺
中    華    民    國      九十      年      六      月      七          日


司法院資訊處製作；財團法人民間司法改革基金會備份。
